# 租赁土地

提问人：ljx0518 时间：2015-09-16 10:15:28
公司租赁农民的土地，种菜、养鱼用于职工食堂怎么进行账务处理

回答人：chenyiwei
如果租赁土地是专门为了给职工食堂提供食材，则该土地的租赁费应计入“管理费用——非货币性职工福利”。

提问人：ljx0518 时间：2015-09-16 20:52:37
谢谢，主要是还养了鱼、鹿、孔雀都没有入账，这些按什么入账

回答人：chenyiwei
参照生物资产准则核算。如果金额较小的，可以简化处理。